【裁判字號】    95,簡上,160
【裁判日期】    950622
【裁判案由】    竊盜
【裁判全文】
臺灣桃園地方法院刑事判決             95年度簡上字第160號
上  訴  人  台灣桃園地方法院檢察署檢察官
被      告  陳雙龍
上訴人因被告竊盜案件，不服本院九十四年度桃簡字第二０五
二號，九十五年一月二十六日第一審判決（聲請簡易判決處刑案
號：九十四年度偵字第一一七一三號及移送併辦案號：九十四年
度偵字第一五五三七、一六一０七號）提起上訴並移送併辦（九
十五年度偵字第四五九八號），暨台灣新竹地方法院檢察署檢察
官移送併辦（九十五年度偵字第一五四三號），經本院改依通常
程序審理，並自為第一審判決如下：
    主  文
原判決撤銷。
陳雙龍連續竊盜，處有期徒刑捌月。
    事  實
一、陳雙龍意圖為自己不法之所有，而基於竊盜之概括犯意，而
    有如下之竊盜行為：
（一）於民國九十四年五月二十五日上午十一時許，騎乘腳踏車
      至桃園縣桃園市○○路一千巷八弄三十六號前，徒手竊取
      桃園市公所所有（聲請簡易判決處刑書誤載為戊○○所有
      ），設置在該處巷內之水溝蓋一片，得手後將之以新台幣
      （下同）六百三十元之代價，出售予不詳之流動資源回收
      業者。復於當日下午一時五十分許，在上址巷弄內，以相
      同方式，徒手竊取桃園市公所所有，設置在該處巷內之水
      溝蓋二片，得手後旋即為鄰近住戶戊○○發覺索回，並報
      警處理，經警循線於當日下午二時三十分許，在桃園縣桃
      園市○○路、民生路口處查獲陳雙龍，而發覺上情。
（二）於九十四年八月三日下午一時許，在桃園縣桃園市○○路
      一四五七號前，趁丁○○所有之十條廢銅板條擺放在其貨
      車上，無人看守之際，徒手竊取該十條廢銅板條（價值約
      三千元）。得手後未及離去之際，隨即為丁○○發現，報
      警處理，而查獲上情。
（三）於九十四年八月五日下午三時五十分許，在桃園縣桃園中
      正路四五七號其所任職之「海老日本料理店」，趁機竊取
      丙○○所有之皮包一個（內有身份證、健保卡、駕照、電
      話卡、會員卡、鑰匙及行動電話），得手後據為己有，經
      丙○○報警處理，而查獲上情。
（四）於九十四年八月二十六日下午三時許，在桃園縣桃園市○○路三六九號三樓「特易購」賣場之停車場內，趁乙○○
      所有之ＫＦ- ０九三六號自用小客車停放該處，無人看守
      ，而鑰匙漏未取下之便，徒手進入車內，將車輛發動駛離
      ，予以竊取。嗣於當日晚間七時五十分許，在桃園縣桃園
      市○○○街上，為警查獲。
（五）於九十五年三月五日凌晨零時十五分許，行經新竹市○○
      街與廣州街口，見甲○○所有之車牌號碼五五一０-KW 自
      用小客車無人看管又未上鎖，乃徒手打開該車車門，竊取
      置放於車內之硬幣共二百四十八元得手，惟遭甲○○發覺
      報警處理而當場查獲。
二、案經桃園縣警察局桃園分局移送臺灣桃園地方法院檢察署檢
    察官偵查後聲請以簡易判決處刑及移送併辦，暨台灣新竹地
    方法院檢察署檢察官移送併辦。
    理  由
一、訊據被告陳雙龍坦承上揭六次竊盜犯行不諱，核與證人戊○○在警詢中證述其如何目擊被告搬取水溝蓋等語，證人丁○○、乙○○在警詢中指述其等之廢銅板條、自用小客車如何
    失竊等語、證人丙○○、曾皓軒在警詢時指述其如何目擊被
    告竊取丙○○皮包等語、證人甲○○於警詢時指述其如何目
    擊被告竊取其車內硬幣等情節（上開證人於警詢之陳述，雖
    屬被告以外之人於審判外之陳述，然經本院於九十五年六月
    八日審理期日時提示該等證言，被告均表示無意見，則依刑
    事訴訟法第一百五十九條之五規定，應有證據能力），均屬
    相符；此外，並有丁○○、乙○○、甲○○出具之贓物領據
    各一份、車號五五一０-KW 自小客車車籍作業系統查詢認可
    資料、車號KF- ０九三六號自小客車照片四張等附卷可稽，
    足徵被告前開自白與事實相符，可以採信。事證明確，被告
    犯行洵堪認定，應依法論科。
二、核被告陳雙龍上開六次所為，均係犯刑法第三百二十條第一
    項之普通竊盜罪。其先後六次竊盜犯行，時間緊接，所犯構
    成要件相同罪名，顯係基於概括犯意，而反覆為之，為連續
    犯，應依刑法第五十六條規定以一罪論，並加重其刑。原審
    對被告論罪科刑，固非無見。惟原審漏未審究被告所為上開
    事實欄（三）及（五）之連續竊盜犯行，即有未合。又檢察
    官雖僅就被告所為上開事實欄（一）之連續竊盜犯行聲請簡
    易判決處刑，惟其餘部分犯行（併案部分之犯罪事實）與本
    件既有連續犯之裁判上一罪關係而經檢察官提出上訴，請求
    併予審酌，為有理由，自應由本院將原判決撤銷改判。爰審
    酌本件被告年輕力壯，未思以正當方法賺取所需，侵害他人
    財產權利，行為可議，惟考量其所竊取之物價值非鉅，且前
    未曾受有期徒刑之宣告，有臺灣高等法院被告前案紀錄表在
    卷可稽，素行尚非惡劣，又犯後均坦認犯行，已有悔意等一
    切情狀，量處如主文所示之刑。
三、末按簡易判決所科之刑以宣告緩刑、得易科罰金之有期徒刑
    及拘役或罰金為限；又檢察官聲請以簡易判決處刑之案件，
    經法院認為有第四百五十一條之一第四項但書第一款所列之
    不合第四百四十九條所定得以簡易判決處刑之案件者（即宣
    告緩刑、得易科罰金之有期徒刑及拘役或罰金為限），應適
    用通常程序審判之，刑事訴訟法第四百四十九條、第四百五
    十二條分別定有明文。本件被告上開時間連續竊盜犯行，不
    宜僅處以六月以下有期徒刑，揆諸前開規定，自非得以簡易
    判決處刑之情形，本院合議庭爰依法改用通常程序審判後，
    撤銷原審判決，自為第一審判決，附此敘明。
四、應適用之法條：刑事訴訟法第四百五十五條之一第一項、第
    三項、第三百六十九條第一項前段、第三百六十四條、第四
    百五十二條，刑法第五十六條、第三百二十條第一項，罰金
    罰鍰提高標準條例第一條前段，判決如主文。
本案經檢察官張啟聰到庭執行職務。
中    華    民    國    95    年    6     月    22    日
                  刑事第十二庭審判長法  官  游紅桃
                                    法  官  黃永定
                                    法  官  陳雪玉
上正本證明與原本無異。
如不服本判決，應於送達後10日內，向本院提出上訴狀（應附繕
本），上訴於臺灣高等法院。
                                    書記官  林怡君
中    華    民    國    95    年    6     月    23    日
附錄本案論罪科刑依據之法條：
刑法第320條
中華民國刑法第320條
(普通竊盜罪、竊佔罪)
意圖為自己或第三人不法之所有，而竊取他人之動產者，為竊盜
罪，處五年以下有期徒刑、拘役或五百元以下罰金。
意圖為自己或第三人不法之利益，而竊佔他人之不動產者，依前
項之規定處斷。
前二項之未遂犯罰之。


司法院資訊處製作；財團法人民間司法改革基金會備份。
